臺灣桃園地方法院刑事判決　　　　　　　　　　　　九十一年度易字第一四二號
　　公　訴　人　臺灣桃園地方法院檢察署檢察官
　　被　　　告　甲○○
右列被告因竊盜案件，經檢察官提起公訴（九十一年度偵字第一二八一六號），本院
判決如左：
    主  文
甲○○攜帶兇器竊盜，累犯，處有期徒刑玖月。
扣案之螺絲起子壹支沒收。
    事  實
一、甲○○前因竊盜案件，經台灣高雄地方法院於民國九十年一月十九日判處有期徒
    刑三月，於同年八月十六日執行完畢；又因竊盜案件經臺灣台北地方法院於同年
    十月十二日判處有期徒刑八月（現執行中），竟不知悔改，復意圖為自己不法之
    所有，於九十一年七月八日一時五十分許，在桃園縣中壢市○○路與榮安十三街
    街口，持其所有，客觀上足對人之生命、身體造成危害之螺絲起子一支敲破乙○
    ○所有車號Ｖ八─七九七五號自用小客車右後窗一片，足以生損害於乙○○，伸
    手入內竊取車上香菸一包、面紙一盒，旋為附近住戶鄭依玲發覺，通知警衛劉天
    福，劉天福乃會同曾春富、鄭依玲當場逮捕甲○○，員警隨後趕往現場，當場於
    其身上查扣前述螺絲起子。
二、案經乙○○訴由桃園縣警察局中壢分局報請臺灣桃園地方法院檢察署檢察官偵查
    起訴。
    理  由
一、右開事實、業據被告甲○○於本院審理時坦承不諱，核與告訴人乙○○、證人劉
    天福、鄭依玲及曾春富於警訊及偵訊時證述之情節相符。此外，復有告訴人之小
    客車照片三張及估價單一紙在卷可稽。本件事證明確，被告犯行洵堪認定。
二、查螺絲起子在客觀上足以對人生命身體產生危害，係屬兇器之一種。核被告持螺
    絲起子敲破告訴人所有小客車車窗玻璃行竊之所為，係犯刑法第三百二十一條第
    一項第三款攜帶兇器竊盜罪及同法第三百五十四條毀損罪。起訴書雖漏列被告竊
    得之面紙一盒，惟此係被告此次竊盜犯行結果之一部分，當然為起訴效力所及，
    本院自應予以審酌。被告所犯上開二罪間，有方法結果之牽連關係，應從一重之
    攜帶兇器竊盜罪處斷。又被告曾有如主文所示之犯罪、判刑及執行之情形，有台
    灣高等法院被告全國前案紀錄表一份可參，其於五年內再犯本件有期徒刑以上之
    罪，為累犯，應依刑法第四十七條規定加重其刑。爰審酌被告自八十九年起一再
    以相同手法行竊，兩度經台灣台北地方法院及台灣高雄地方法院判刑確定，執行
    完畢或執行中等情，有該二法院判決抄本及前開紀錄表各一份在卷可稽，其仍不
    知悔改，再犯本案，惡性不輕、被告行竊所得不多，惟毀損造成告訴人之損害新
    台幣（以下同）三千三百元、被告犯罪後坦承犯行，態度尚可等一切情狀，量處
    如主文所示之刑，以資懲儆。
三、扣案之螺絲起子一支為被告所有，供犯罪所用之物，業據其供陳在卷，併依刑法
    第三十八條第一項第二款規定宣告沒收。
四、公訴意旨另謂；被告尚竊得告訴人車上零錢一百多元等語。訊之被告堅決否認有
    前開指訴，辯稱：「我沒有拿零錢」等語。經查被告為證人劉天福等人查獲，交
    由證人，即本件承辦之桃園縣警察局中壢分局內壢派出所警員林威震帶回派出所
    後予以搜身，曾在其身上查獲現金約三、四百元等情，固據證人林威震於偵訊中
    證述在卷（偵卷第三一頁），惟被告於當時稱前開現金係被告自己所有，故證人
    林威震於翌日被告之弟至派出所時連同其餘被告所有之物品一併發還等情，亦經
    本院以電話向證人林威震查明，有本院電話紀錄一紙附卷可稽。由此顯示，本件
    並未在現場查獲贓款，亦無確實證據足以證明被告身上之現金係其案發時竊自告
    訴人前開車內之財物。是本件自難僅憑告訴人之指訴，即認定被告有竊取零錢之
    犯行。惟此部分與前述有罪部分為同一犯罪事實之一部分，爰不另為無罪之諭知
    。
五、據上論斷，應依刑事訴訟法第二百九十九條第一項前段，刑法第三百二十一條第
    一項第三款、第三百五十四條、第五十五條、第四十七條、第三十八條第一項第
    二款，罰金罰鍰提高標準條例第一條前段，判決如主文。
本案經檢察官柯怡如到庭執行職務。
中      華      民      國    九十一    年      九      月      五      日
                                臺灣桃園地方法院刑事第六庭
                                    法  官  潘進順
右正本證明與原本無異。
如不服本判決，應於送達後十日內，向本院提出上訴狀。
                                    書記官  王陳龍
中      華      民      國    九十一    年      九      月      十      日
附論罪科刑依據之法條：
中華民國刑法第三百二十一條
犯竊盜罪而有左列情形之一者，處六月以上、五年以下有期徒刑：
一  於夜間侵入住宅或有人居住之建築物、船艦或隱匿其內而犯之者。
二  毀越門扇、牆垣或其他安全設備而犯之者。
三  攜帶兇器而犯之者。
四  結夥三人以上而犯之者。
五  乘火災、水災或其他災害之際而犯之者。
六  在車站或埠頭而犯之者。
前項之未遂犯罰之。
中華民國刑法第三百五十四條
毀棄、損壞前二條以外之他人之物或致令不堪用，足以生損害於公眾或他
人者，處二年以下有期徒刑、拘役或五百元以下罰金。
